【裁判字號】    95,易,312
【裁判日期】    950324
【裁判案由】    竊盜
【裁判全文】
臺灣高雄地方法院刑事判決               95年度易字第312號
公  訴  人  臺灣高雄地方法院檢察署檢察官
被      告  丙○○
                    （
上列被告因竊盜案件，經檢察官提起公訴（95年度偵字第2148號）
，因被告就被訴事實為有罪之陳述，經本院合議庭裁定由受命法
官獨任適用簡式審判程序審理，本院判決如下：
    主  文
丙○○連續攜帶兇器竊盜，處有期徒刑拾月；扣案一字型螺絲起
子壹支沒收。
    事  實
一、丙○○意圖為自己不法之所有之竊盜概括犯意，連續於：
  (一)民國95年1 月4 日凌晨零時7 分許，持其所有足以對人之生
    命、身體、安全構成威脅之可供兇器使用之一字型螺絲起子
    ，在高雄市○○路○路口7-11超商外騎樓，以上揭螺絲起子
    撬開車牌號碼H8F-508 號機車之置物箱後，竊取乙○○所有
    置放於車內米黃色皮包（內有金融1 張、存摺1 本、健保卡
    1 張及身分證影本1 張等物，起訴書誤贅載現金新台幣（下
    同）290 元）1 個得手，嗣於同日凌晨零時40分許，在高雄
    市前鎮區○○○路33號前，為警查獲。
  (二)94年11月26日10時23分許，在高雄市縣鳳山市○○街29號（
    寶貝熊娛樂世界）前騎樓，徒手打開不詳機車之置物箱後，
    竊取不詳人士所有置放於置物箱內之行動電話1 支（手機序
    號：000000000000000 號）得手，嗣因其前開(一)之行為經警
    查獲後，嗣循線查獲上情。
二、案經高雄市政府警察局移請臺灣高雄地方法院檢察署檢察官
    偵查起訴。
    理  由
一、本件被告丙○○所犯係死刑、無期徒刑、最輕本刑為3 年以
    上有期徒刑以外之罪，被告於準備程序就前揭被訴事實為有
    罪之陳述，經受命法官告知簡式審判程序之旨，並聽取被告
    與公訴人之意見後，本院認無不得或不宜改依簡式審判程序
    進行之情事，依刑事訴訟法第273 條之1 第1 項規定，裁定
    由受命法官獨任進行簡式審判程序，合先敘明。
二、上開犯罪事實，業據被告於警詢、偵查及本院審理時供承不
    諱，核與證人即告訴人乙○○於警詢所為之證述情節大致相
    符，並有贓物認領保管單1 紙、照片共6 張及收當物品明細
    1 紙可資佐證，足認被告之自白核與事實相符，被告之犯行
    堪以認定。
三、論罪、科刑與適用法律
  (一)查被告丙○○持以為如犯罪事實欄之一字型螺絲起子1 支，
    係長度約19公分，前端部分為鐵製材質、柄部為塑膠材質包
    覆，質地堅硬，業經本院當庭勘驗無誤，且足供撬開機車置
    物箱，並使置物箱之鎖變形以觀，顯足以對人之生命、身體
    、安全構成威脅，係屬兇器無訛。
  (二)核被告就犯罪事實一(一)所為，係犯刑法第321 條第1 項第3
    款之攜帶兇器竊盜既遂罪及同法第354 條之毀損罪。被告就
    犯罪事實一(二)所為，係犯刑法第320 條第1 項之普通竊盜罪
    。
  (三)又被告就犯罪事實一(一)、(二)所示之加重竊盜及普通竊盜犯行
    ，均時間緊接，並觸犯基本構成要件相同之罪名，顯係於概
    括犯意為之，為連續犯，應依刑法第56條之規定，論以1 情
    節較重之攜帶兇器竊盜既遂罪處斷，並加重其刑。再被告所
    為之犯罪事實一(二)之行為，雖未經檢察官起訴，惟此部分與
    前開犯罪事實一(一)之起訴部分，有連續犯裁判上一罪之關係
    ，應為起訴效力所及，本院自得併予審究。另被告所犯前開
    犯罪事實一(一)加重竊盜罪與毀損罪間，有方法目的之牽連關
    係，為牽連犯，應從一重之加重竊盜罪處斷。檢察官僅起訴
    被告係犯加重竊盜罪，顯屬誤會，然此部分與本案前開論罪
    間，有裁判上之一罪關係，本院自得併予審理，併予敘明。
  (四)爰審酌被告正值青年，不思以合法途徑獲取財物，竟持一字
    型起子行竊告訴人乙○○機車內之財物，嚴重危害乙○○之
    財產權，所為實屬不該，繼其前甫因常業竊盜犯行，經臺灣
    高等法院高雄分院於94年10月26日以94年度上訴字第1016號
    判決判處有期徒刑1 年10月確定，此有上開判決附卷可參，
    猶不知悔悟，復再為前開連續行竊犯行，亦不宜寬貸，惟念
    及其犯後態度尚佳，及本件犯罪事實一(一)之告訴人乙○○業
    已領回失竊之財物等一切情狀，量處如主文所示之刑。
  (五)扣案之一字型螺絲起子1 支，為被告所有供以行竊之物，業
    據被告供承在卷，爰依刑法第38條第1 項第2 款沒收之。
  (六)至被告另自承有於附表所示之時、地，竊取如附表之財物之
    犯行，惟因該等行為為前案（即前開臺灣高等法院高雄分院
    94年度上訴字第1016號常業竊盜案件）既判力效力所及，有
    被告前案紀錄表1 紙及前開判決附卷可稽，且此部分因未經
    檢察官起訴，是亦毋庸為免訴之諭知，併此敘明。
據上論斷，應依刑事訴訟法第273 條之1 第1 項、第299 條第1
項前段，刑法第56條、第321 第1 項第3 款、第354 條、第55條
、第38條第1 項第2 款，罰金罰鍰提高標準條例第1 條前段，判
決如主文。
本案經檢察官周天畏到庭執行職務。
中    華    民    國    95    年    3     月    24    日
                  刑事第十庭    法  官  楊淑珍
以上正本證明與原本無異。
如不服本判決，應於判決送達後10日內，向本院提出上訴狀。
中    華    民    國    95    年    3     月    24    日
                                書記官  林秀敏
附錄本案論罪科刑法條：
刑法第321條：
犯竊盜罪而有左列情形之一者，處6 月以上、5 年以下有期徒刑
：
  一  於夜間侵入住宅或有人居住之建築物、船艦或隱匿其內而
      犯之者。
  二  毀越門扇、牆垣或其他安全設備而犯之者。
  三  攜帶兇器而犯之者。
  四  結夥三人以上而犯之者。
  五  乘火災、水災或其他災害之際而犯之者。
  六  在車站或埠頭而犯之者。
前項之未遂犯罰之。
附表：
┌───┬────┬────────┬────┬──────┐
│ 編號 │ 時間   │    地點        │  被害人│   失竊財物 │
├───┼────┼────────┼────┼──────┤
│  1   │94年9 月│高雄市三民區大昌│ 甲○○ │手機 (序號：│
│      │21日    │路合家歡Kiss99KT│        │000000000000│
│      │        │V前             │        │766 號)     │
├───┼────┼────────┼────┼──────┤
│  2   │94年10月│同上            │ 丁○○ │手機 (序號：│
│      │25日    │                │        │000000000000│
│      │        │                │        │116號)      │
├───┼────┼────────┼────┼──────┤
│  3   │94年9 月│高雄市新興區七賢│ 邱信迪 │手機 (序號：│
│      │24日    │二路25號樓下騎樓│        │000000000000│
│      │        │                │        │083 號)、 新│
│      │        │                │        │台幣 (下同)1│
│      │        │                │        │,000 元     │
│      │        │                │        │            │
├───┼────┼────────┼────┼──────┤
│  4   │94年9 月│高雄市三民大豐二│        │手機 (序號：│
│      │30日    │路192 號 (港都網│        │712B6256號) │
│      │        │網咖) 前騎樓    │        │            │
└───┴────┴────────┴────┴──────┘


司法院資訊處製作；財團法人民間司法改革基金會備份。
